Inventaris van het archief van het Stichting Elise Mathilde Fonds
Nationaal Archief, Den Haag
Stichting Elise Mathilde Fonds3
Elise Mathilde Fonds
1935-2001
I11
1.00 meter; 36 inventarisnummers.
Geschreven- en getypte documenten en doorslagen. Sommige handgeschreven documenten zijn slecht leesbaar.
Nationaal Archief, Den Haag
Stichting Elise Mathilde Fonds
De inhoud bevat informatie over de oprichting en samenstelling, opvolger bestuur, naamswijziging, statuutwijziging, afwijzen / toekennen subsidieaanvragen, jaarverslagen en correspondentie over uitkeringen en aandelen.
Archiefvorming
Geschiedenis van de archiefvormer
De oprichtster en naamgeefster Elise Mathilde (Hilda) van Beuningen (1890-1941) was het jongste kind van het echtpaar Van Beuningen-Brain. In 1940 trouwde zij met de toen 75-jarige weduwnaar C.R.Th. baron Krayenhoff. Ruim een jaar na het huwelijk overleed zij. Haar vermogen liet zij na aan de in 1935 door haar opgerichte Stichting Elise Mathilde Fonds. De stichting had als doelstelling de ondersteuning van instellingen die een algemeen sociaal doel nastreven en de ondersteuning van personen die buiten hun schuld in moeilijkheden zijn gekomen. Het stichtingsbestuur bestaat uit nakomelingen van het echtpaar Van Beuningen-Brain.
Geschiedenis van het archiefbeheer
In 2002 is het archief van de Stichting Elise Mathilde Fonds in bruikleen gegeven. Reden is dat het een goede aanvulling is op het archief van de familie Van Beuningen, dat per 1985 bij het NA is ondergebracht. De Stichting Elise Mathilde Fonds is opgericht in 1935 door Elise Mathilde van Beuningen, jongste dochter van Hendrik Adriaan van Beuningen. Het beheer van het archief lag hiervoor in handen van de Stichting Esse Non Videri.
Het grootste deel van het archief van de Koninklijke Nederlandse Organisten Vereniging werd op 16 november 2002 overgedragen aan het Nationaal Archief. Bij de wisseling van hoofdredactie, in 2006, zijn er stukken afkomstig van de redactie toegevoegd.
De rechtstitel is (nog) onbekend.
De verwerving van het archief
De rechtstitel is (nog) onbekend.
Inhoud en structuur van het archief
2.19
Selectie en vernietiging
Het archief is geschoond bij de bewerking die volgde op het samenvoegen van de verschillende archiefbestanden. Stukken met betrekking tot puur routinematige zaken werden verwijderd.
Aanvullingen
De vroegste datum van de hier opgenomen stukken is gerelateerd aan het oprichtingsjaar van de vereniging en de laatste datum komt voort uit de keuze om in het archief in 1996 een cesuur te plaatsen. Mettertijd zullen de later gevormde archieven aan het archief worden toegevoegd.
Aanwijzingen voor de gebruiker
Openbaarheidsbeperkingen
Volledig openbaar.
Materiële beperkingen
Aanvraaginstructie
Openbare archiefstukken kunnen online worden aangevraagd en gereserveerd. U kunt dit ook via de terminals in de studiezaal van het Nationaal Archief doen. Om te kunnen reserveren dient u de volgende stappen te volgen:
U maakt een profiel aan op www.gahetna.nl, en logt vervolgens in
Via de archiefinventaris (alleen de beschrijvingen met rode nummers) selecteert u het gewenste archiefstuk door op de knop 'Reserveren' te klikken
In het volgende scherm geeft u aan op welke dag u het archiefstuk wilt inzien
Indien u zich bevindt in de studiezaal en een tafelnummer heeft ontvangen kunt u dit nummer vermelden. Als u geen tafelnummer heeft kunt u tafelnummer 777 laten staan
Vervolgens bevestigt u uw reservering door deze te versturen.
Verwant materiaal
Beschikbaarheid van kopieën
Verwante archieven
Aan het Nationaal Archief is in 1985 het archief van de familie Van Beuningen (1595-1984) overgedragen. In 1986 en 2004 volgde een aanvulling hierop. Tevens was er een inventaris van het archief van W. van Beuningen (1851-1890) dat in 1977 was overgebracht. Al deze archieven zijn in tijdelijke bruikleen bij het Utrechts Archief. Daar zijn de archiefbescheiden in herbewerking. Er wordt van deze archieven één inventaris gemaakt. Dit is in opdracht van de Stichting Esse non Videri (opgericht in 1981), die de belangen van de familie van Beuningen behartigd.
Publicaties
Literatuur
Harry van Wijnen, D.G. van Beuningen 1877-1955. Grootvorst aan de Maas, Amsterdam 2004
Beschrijving van de series en archiefbestanddelen
- Stukken betreffende de oprichting van de Stichting Elise Mathilde Fonds met het testament van Elise Mathilde Krayenhoff van Beuningen., 1935-1936; 1; 1 omslag
- Correspondentie tussen de raad en het bestuur (beheer)., 1941-1992; 2-8; 3 pakken en 5 omslagen
  - Stukken betreffende de afwikkeling van de nalatenschap, 1941-1955, 2; 1 pak
  - Stukken betreffende het wijzigen van de statuten van de stichting, 1955-1960, 3
  - Stukken betreffende het aanwijzen van een plaatsvervanger, een opvolger en een medebestuurder, 1960-1965, 4
  - Het inschrijven en wijzigen van stichting gegevens in het Openbaar Centraal Stichtingenregister, 1965-1973, 5
  - Richtlijnen subsidiebeleid en subsidieaanvragen, 1973-1978, 6
  - Subsidieaanvragen en beleggingsbeleid, 1978-1984, 7; 1 pak
  - Subsidieaanvragen en beleggingsbeleid, het verder activeren van de stichting, 1985-1992, 8; 1 pak
- Notulen van de vergaderingen van het bestuur en desbetreffende correspondentie, 1972-2001; 9; 1 pak
- Notulen van de vergaderingen van de Raad van Advies en desbetreffende correspondentie., 1986-2001; 10; 1 omslag
- Correspondentie tussen de raad en het bestuur over financiële zaken, vooral inzake beleggingen en betalingsopdrachten., 1941-1961; 11; 1 omslag
- Correspondentie tussen de raad en het bestuur over het effectenbezit met Vlaer & Kol, Robeco, Amro bank., 1941-1992; 12; 1 pak
- Financiële jaarverslagen en jaaroverzichten., 1948-1998; 13-15; 3 pakken
  - 1948-1973, 13
  - 1974-1975, 14
  - 1976-1998, 15
- Aanvragen van stichtingen, musea en clubhuizen voor een eenmalige bijdrage., 1946-1987; 16-19; 4 pakken
  ordening binnen de dossiers is niet chronologisch
  - 1967-1983, 16
  - 1973-1985, 17
  - 1946-1987, 18
  - 1952-1987, 19
- Stukken de schenking en uitkeringen aan de familie Von Baumhauer., 1950-1984; 20; 1 omslag
- Stukken inzake de uitkeringen aan mevr. Poortman., 1954-1979; 21; 1 omslag
- Stukken inzake de uitkeringen de eigen familieleden., 1948-1987; 22; 1 omslag
- Concepten van mr. M.J. van Beuningen over strategie van het EMF., 1984-1985; 23; 1 pak
- Correspondentie tussen het bestuur en notaris Stokkermans over de herstructurering van de stichting met de notariële aktes., 1962-1991; 24; 1 omslag
- Correspondentie tussen de stichting en Vigilanter inzake het aandelenkapitaal., 1974-1987; 25; 1 omslag
- Correspondentie tussen de stichting en Van Beuningen Beheer inzake het kapitaal van de stichting., 1981-1991; 26; 1 omslag
- Stukken betreffende de namen-aktie van Hapimag met financiële bescheiden., 1990; 27; 1 omslag
  bevat Duitse tekst.
- Stukken betreffende de inschrijving bij de Kamer van Koophandel., 1981-1990; 28; 1 omslag
- Stukken betreffende het complex de Hoge Weide., 1967-1975; 29; 1 omslag
- Correspondentie tussen de stichting en de Stichting De Hoge Weide (opgericht in 1985)., 1979-1992; 30; 1 pak
- Jaarverslagen en ingekomen stukken van de Stichting De Hoge Weide., 1986-1998; 31; 1 omslag
- Correspondentie tussen de stichting en de Van Beuningen-Brain Stichting inzake een mogelijke fusie., 1983-1985; 32; 1 omslag
- Correspondentie tussen de stichting en de Stichting Ir F.W.H. van Beuningen Fonds., 1973-1987; 33; 1 omslag
- Correspondentie tussen de stichting en de Stichting Esse Non Videri (opgericht in 1981)inzake de voortgang van de stichting., 1976-1997; 34; 1 omslag
- Stukken betreffende het opstellen van de familieledenlijst met diverse bescheiden over de geschiedenis van de stichting EMF., 1961-1986; 35; 1 omslag
- Overzichten van uitkeringen en afwijzingen., 1975-1998; 36; 1 pak
  bevat veel hiaten in de periodes